臺灣新竹地方法院刑事判決　　　　　　　　　　　　　　九十年度訴字第六二二號
　　公　訴　人　臺灣新竹地方法院檢察署檢察官
　　被　　　告　甲○○
　　指定辯護人　本院公設辯護人林建和
右列被告因殺人未遂等案件，經檢察官提起公訴（九十年度偵字第五九二二號），本
院判決如左：
    主  文
甲○○未經許可，寄藏可發射子彈具有殺傷力之改造手槍，累犯，處有期徒刑壹年陸
月，併科新臺幣壹拾萬元罰金。罰金如易服勞役，以新臺幣玖佰元即銀元參佰元折算
壹日。扣案之改造手槍壹枝（槍枝管制編號：0000000000）沒收。
被訴殺人未遂部分公訴不受理。
    事  實
一、甲○○曾因殺人未遂罪，經判處有期徒刑五年二月，於民國八十五年十一月十四
    日判決確定，八十九年八月十九日假釋期滿執行完畢。仍不知檢點，八十九年八
    月下旬，在衛生署新竹市醫院，受朱金石（嗣於八十九年十月份死亡）之託代為
    保管朱金石所交付具殺傷力之仿ＣＯＬＴ廠半自動手槍一支、子彈兩顆，遂加以
    收受而未經許可將前揭具有殺傷力之槍彈寄藏在其新竹市香山區○○○路三七巷
    二一號三樓住處。嗣於九十年十月七日晚上九時三十分許，甲○○與楊師保等友
    人，在新竹市○○路三八七號「捷運ＰＵＢ」內，因與丙○○、乙○○等人發生
    衝突，雙方遂發生互毆，丙○○、乙○○因而受有輕傷（甲○○、楊師保傷害乙○○部分經檢察官另為不起訴處分）。詎甲○○不甘受辱，搭乘楊師保所駕駛向
    陳桂和所借得之車號ＪＹ–六三二三號自小客車離開現場後，遂返回前址住處取
    出前開寄藏之改造手槍（內含子彈），再由不知情之楊師保駕車載甲○○返回右
    開ＰＵＢ店外，甲○○取出手槍下車，丙○○見狀隨即轉身往新竹空軍基地機場
    方向逃跑，甲○○遂朝地上擊發二槍，其中一槍彈跳射中丙○○之右肩，致丙○○受有右肱骨幹粉碎性開放性骨折、右嘴角及右腳底撕裂傷，甲○○射擊完即上
    車，由知情之楊師保開車載甲○○逃離現場（楊師保所涉藏匿人犯罪嫌未據起訴
    ，應另由檢察官偵處），行至新竹市○○路二四二號附近，甲○○自行下車並將
    前揭槍枝棄置於該處，嗣經警循線查獲上情在現場起出已擊發過之改造彈殼二枚
    並帶同甲○○至槍枝棄置處起出前開槍枝而均扣案（甲○○持槍射擊致丙○○成
    傷部分判決公訴不受理詳後述）。
二、案經丙○○訴由新竹市警察局報告臺灣新竹地方法院檢察署檢察官偵查起訴。
    理  由
壹、有罪部分：
一、右開寄藏槍、彈之事實迭據被告甲○○於偵審中坦承不諱，並有照片二張在卷可
    憑（見偵查卷第二十三、第二十四頁），及改造槍枝一支、已擊發過之彈殼二枚
    扣案可稽（九十年度黃保管字第五０號、九十年度彈保管字第五二號，扣押物品
    清單見偵查卷第一六六、一六七頁），而扣案之改造手槍（槍枝管制編號：
    0000000000）、改造彈殼，經送往內政部警政署刑事警察局鑑驗結果，前者認係
    仿ＣＯＬＴ廠半自動手槍製造之金屬玩具手槍更換土造金屬槍管及滑套改造而成
    ，機械性能良好認具殺傷力；後者係已擊發之土造金屬彈殼，有該局九十年十月
    十九日出具之刑鑑字第二００一二０號鑑驗通知書一紙在卷可稽（見偵查卷第一
    四０頁），是被告之自白與事實相符，此部分事證明確，被告犯行嫌洵堪認定，
    應依法論科。
二、核被告甲○○寄藏槍、彈係犯槍砲彈藥刀械管制條例第十一條第四項未經許可寄
    藏改造手槍罪、同條例第十二條第四項之寄藏子彈罪，被告一個寄藏行為同時寄
    藏二顆子彈，仍只成立一個寄藏子彈罪；又槍砲彈藥刀械管制條例第十一條第四
    項及第十二條第四項係將「持有」與「寄藏」為分別之處罰規定，則單純之「持
    有」，固不包括「寄藏」，但「寄藏」係受人委託代為保管，其保管本身所為之
    「持有」，既係「寄藏」之當然結果，法律上自宜僅就「寄藏」行為為包括之評
    價，不應另就「持有」予以論罪，最高法院七十四年台上字第三四００號判例闡
    釋甚明，準此，被告寄藏改造手槍、子彈後之持有該改造手槍及子彈之低度行為
    ，應分別為寄藏改造手槍、寄藏子彈之高度行為所吸收，均不另論罪；檢察官雖
    僅就被告持有改造手槍、持有子彈罪部分提起公訴，然而被告寄藏改造手槍及寄
    藏子彈犯行，分別與上開檢察官提起公訴之持有改造手槍、持有子彈罪間，具有
    吸收之實質上一罪關係，已如前述，本院自得併予審理判決，又此屬訴之擴張結
    果，且所觸犯之條、項相同，尚不生變更法條問題（本院已於九十一年一月二十
    二日審理時告知所犯正確罪名），併予敘明；又被告一個寄藏行為同時觸犯上開
    寄藏改造手槍罪及寄藏子彈罪為想像競合犯，應依刑法第五十五條規定從一較重
    之寄藏改造手槍罪論處。被告曾因殺人未遂罪，經判處有期徒刑五年二月，於民
    國八十五年十一月十四日判決確定，八十九年八月十九日假釋期滿執行完畢，有
    臺灣高等法院被告全國前案紀錄表一份在卷為憑，於五年內再犯有期徒刑以上之
    罪，為累犯，應依刑法第四十七條之規定加重其刑。爰審酌被告素行不佳，未經
    許可貿然寄藏槍彈，所為有害社會治安不容小覷，且持槍射擊，所生危害匪淺，
    惟念其犯罪後坦承犯行，態度尚佳等一切情狀，量處如主文示之刑，罰金部分並
    諭知易服勞役之折算標準。扣案改造槍枝一支（九十年度黃保管字第五０號，扣
    押物品清單見偵查卷第一六六頁）係違禁物，應依刑法第三十八條第一項第一款
    規定宣告沒收，另已擊發過之彈殼二枚（九十年度彈保管字第五二號，扣押物品
    清單見偵查卷第一六七頁），已不具殺傷力而非違禁物，爰不予宣告沒收，併此
    敘明。又被告行為後，槍砲彈藥刀械管制條例第十九條關於強制工作保安處分之
    規定業經刪除，並於九十年十一月十四日公布，同年月十六日生效。依據刑法第
    二條第二項規定，保安處分適用裁判時之法律。本件裁判時槍砲彈藥刀械管制條
    例既已刪除強制工作保安處分之規定，爰不為強制工作之宣告，附此敘明。
貳、公訴不受理部分：
一、按告訴乃論之罪，告訴人於第一審辯論終結前得撤回其告訴；又告訴經撤回者，
    應諭知不受理之判決；刑事訴訟法第二百三十八條第一項、第三百零三條第三款
    分別定有明文。
二、本件公訴意旨略謂：被告持槍向告訴人丙○○前方地上開了一槍，於告訴人丙○○向後逃跑時，被告朝告訴人丙○○再開一槍，致告訴人丙○○之右肩部遭子彈
    貫穿，受有右肱骨幹粉碎性開放性骨折、右嘴角及右腳底撕裂傷，因告訴人向前
    跑約二三百公尺後後報警，經送醫急救始倖免於難，因認為被告涉有刑法第二百
    七十一條第二項、第一項之殺人未遂罪嫌等語。
三、經查被告始終堅詞否認有何殺人犯意，並辯稱伊與告訴人丙○○先發生衝突而互
    毆，告訴人丙○○揚言在那邊等，伊氣不過遂返家持槍，伊沒有朝告訴人丙○○
    射擊，是朝地面射擊，並無致告訴人丙○○於死之意等語，核與告訴人丙○○於
    本院九十年十二月二十日、九十一年一月三日訊問時指訴：「：：我跟乙○○站
    在店門口等計程車時，對向就有一輛車子開過來後左轉直接停在騎樓，我就看到
    甲○○下車而且他手上有拿東西，我當時不知道是槍，但仍本能反應轉身往空軍
    機場的方向跑一邊回頭看，看的時候才知道他拿的是槍並且聽到連續二聲槍聲，
    他槍是朝地上射擊，但是我跑了一段約三、四百公尺才發現右上臂會痛而且流血
    （被告有無追你？）沒有。（問：被告拿槍射擊的時候，被告距離你多遠？）大
    概有十五公尺。：：（問：你認為被告有無殺你的意思？）沒有，我跟他沒有深
    仇大恨，我覺得他只是要恐嚇我，他一下車我就跑時間很短。」、「（問：你看
    到被告拿槍的時候，他槍口朝何處？）我看到時他槍口是朝地上。（問：你有無
    袒護被告？）沒有。」等語相符，本院審酌被告係持槍朝地面射擊，恐嚇警告之
    意味居多，且於射擊後立即退離現場，並無追擊告訴人之情形，再參酌告訴人當
    時受傷情形：右肱骨幹粉碎性開放性骨折、右嘴角及右腳底撕裂傷，有行政院衛
    生署新竹醫院甲種診斷證明書在卷足憑，由此可見被告辯稱當時只為洩憤而無殺
    人犯意等語屬實，此外復查無其他積極証據足資証明被告當時確有何殺人犯行，
    公訴人認為被告涉及刑法第二百七十一條第二項、第一項之殺人未遂罪，尚有誤
    會。被告上開行為應係該當於同法第二百七十七條第一項之傷害罪，依同法第二
    百八十七條前段之規定，須告訴乃論，茲據告訴人丙○○於檢察官九十年十一月
    十四日訊問時當庭表示撤回對被告之傷害及殺人未遂告訴，有該訊問筆錄在卷可
    稽（見偵查卷第一六四頁），揆諸上開法條規定，此部分應諭知不受理之判決。
據上論斷，應依刑事訴訟法第二百九十九條第一項前段、第三百零三條第三款，槍砲
彈藥刀械管制條例第十一條第四項、第十二條第四項，刑法第十一條前段、第四十七
條、第五十五條、第四十二條第二項、第三十八條第一項第一款，罰金罰鍰提高標準
條例第二條，現行法規所定貨幣單位折算新臺幣條例第二條，判決如主文。
本案經檢察官吳金棟到庭執行職務。
中      華      民      國    九十一    年      二      月      八      日
                              臺灣新竹地方法院刑事第二庭
                                      法    官  黃美盈
如不服本判決，應於判決送達後十日內向本院提出上訴狀（應附繕本），上訴於臺灣
高等法院。
右正本證明與原本無異。
                                      書 記 官  吳尚文
中      華      民      國    九十一    年      二      月      八      日
附錄本案論罪科刑法條全文：
槍砲彈藥刀械管制條例第十一條第四項：
未經許可持有、寄藏或意圖販賣而陳列第一項所列槍砲者，處一年以上七年以下有期
徒刑，併科新臺幣七百萬元以下罰金。
槍砲彈藥刀械管制條例第十二條第四項：
未經許可持有、寄藏或意圖販賣而陳列子彈者，處五年以下有期徒刑，併科新臺幣三
百萬元以下罰金。
